【裁判字號】    89,易,308
【裁判日期】    890420
【裁判案由】    竊盜
【裁判全文】
臺灣臺中地方法院刑事判決                          八十九年度易字第三八號
    公  訴  人  臺灣臺中地方法院檢察署檢察官
    被      告  丁○○
右列被告因竊盜案件，經檢察官提起公訴（八十八年度偵字第一五八二五號），本院
判決如左：
    主  文
丁○○竊盜，累犯，處有期徒刑肆月。
扣案鑰匙壹支均沒收。
    事  實
一、丁○○曾於民國八十六年間犯違反麻醉藥品管理條例罪，經本院判處有期徒刑三
    月確定，並於八十七年二月二日易科罰金執行完畢，猶不知悔改，復於八十八年
    七月三日凌晨零時至一時許之間，在台中縣豐原市○○路辰友保齡球館前，見戊○○所有之車牌號碼ＭＬＪ－○六○號重型機車一部停放在旁有機可乘，竟萌意
    圖為自己不法所有之犯意，以其所有自備之鑰匙一支竊取該機車（機車置物箱內
    放置有黑色皮夾一個，內有身分證健保卡、機車行照等物），得手後供己騎用，
    並將上開黑色皮夾一個交予不知情之甲○○使用。嗣於八十八年七月三日凌晨二
    時三十分許，丁○○因騎乘上開竊得之機車前往其台中縣神岡鄉○○路三０三號
    家中拿取衣物後欲外出吃宵夜，恐怕騎乘上開竊得之ＭＬＪ－○六○號重型機車
    外出遭警查獲，乃向甲○○（涉犯收受贓物部分俟其到案後另結）借用ＪＷＫ－
    七五二號機車（該機車係甲○○向綽號「大胖」者借用），而為警在上開大洲路
    家中當場查獲ＪＷＫ－七五二號係遭竊之贓物，隨後並在上開大洲路三○三號一
    樓查獲戊○○所有遭竊之ＭＬＪ－○六○號重型機車，並由甲○○身上扣得皮夾
    一個，在ＭＬ－０六０號機車內扣得戊○○所有之身份證、健保卡、機車行照、
    在丁○○身上扣得其所有供竊盜機車之鑰匙一支等物。
二、案經台中縣警察局豐原分局移送臺灣臺中地方法院檢察署檢察官偵查起訴。
    理  由
一、訊據被告丁○○矢口否認有竊盜犯行，辯稱前開機車並非其所竊取，前開神岡鄉
    ○○路三０三號三樓房屋是其家中之房屋，當天晚上被告是到該處拿衣服及雜誌
    ，之前則是在朋友丙○○處吃宵夜，直到凌晨一時許才離開，被告不可能到辰友
    保齡偷竊機車等語。惟查，右揭事實，業據被告丁○○於警訊及初次偵訊中坦
    承不諱，核與被害人戊○○指述該機車失竊情節相符，並經證人即警員乙○○在
    本院審理中結證屬實，復有鑰匙一支扣案、贓物領據及車輛竊盜車牌失竊資料個
    別查詢報表等件附卷可稽，被告丁○○事後翻異前供，並於審理中聲請訊問證人
    丙○○證稱案發當天晚上被告到丙○○住處吃宵夜直到凌晨一時許才離開等情，
    惟查，證人丙○○證稱當天被告係到其住處吃宵夜，直到晚上十二時四十分許離
    開，其住處至與豐原車站如騎機車約需二十分鐘等語，參以被告於警訊供稱其係
    於當日凌晨零時許竊取上開機車，及在八十八年七月三日偵訊中供稱係於當日凌
    晨一時許竊取上開機車，及被害人戊○○在警訊、偵查中證稱其係於當日凌晨二
    時許發現機車失竊等情，被告於離開證人丙○○住處後並非全無時間竊取被害人
    之機車，是證人證詞不足以為被告並未竊盜機車之證據，綜上所述，本件事證明
    確，被告所辯顯為卸責之詞，不足採信，犯行至堪認定。
二、核被告丁○○所為，係犯刑法第三百二十條第一項之竊盜罪。被告於八十六年間
    犯違反麻醉藥品管理條例罪，經本院判處有期徒刑三月確定，並於八十七年二月
    二日易科罰金執行完畢，有臺灣高等法院被告全國前案紀錄表一份在卷可稽，其
    受有期徒刑之執行完畢後，五年以內再犯有期徒刑以上之罪，為累犯，應依法加
    重其刑。爰審酌被告之品行、犯罪之動機、目的、手段、所生之危害及犯罪後之
    態度等一切情狀，量處如主文所示之刑。扣案之鑰匙一支係被告所有供犯罪所用
    之物，併予宣告沒收。
據上論斷，應依刑事訴訟法第二百九十九條第一項前段、刑法第三百二十條第一項、
第四十七條、第三十八條第一項第二款，罰金罰鍰提高標準條例第一條前段，判決如
主文。
中    華    民    國    八十九      年        四        月    二十  日
                                        法  官   陳賢慧
右正本證明與原本無異。
如不服本判決，應於送達後十日內向本院提出上訴狀(須附繕本)，上訴於台灣高等
法院台中分院。
                                        書記官
中    華    民    國    八十九      年        四        月    二十    日
附錄論罪科刑法條：
刑法第三百二十條第一項：意圖為自己或第三人不法之所有，而竊取他人之動產者，
為竊盜罪，處五年以下有期徒刑、拘役或五百元以下罰金。


司法院資訊處製作；財團法人民間司法改革基金會備份。
